臺灣高等法院臺南分院刑事判決
110年度金上訴字第1172號
上  訴  人  臺灣臺南地方檢察署檢察官
被      告  鄭益青

上列上訴人因被告詐欺等案件，不服臺灣臺南地方法院110年度
金訴字第235號中華民國110年8月26日第一審判決（起訴案號：
臺灣臺南地方檢察署108年度偵字第18826號、109年度偵緝字第7
33號），提起上訴，本院判決如下：
    主  文
原判決關於附表編號1部分及所定之應執行刑、沒收均撤銷。
鄭益青如附表編號1部分，免訴。
其他部分上訴駁回（附表編號2、3部分）。
上訴駁回部分，應執行有期徒刑壹年肆月。
未扣案之犯罪所得新臺幣壹仟元沒收，於全部或一部不能沒收或
不宜執行沒收時，追徵其價額。
    事  實
一、鄭益青於民國107年12月間某日起，經孫展宇（另行通緝中
    ）邀請，加入孫展宇、湯喬羽及其他真實姓名年籍不詳之成
    年人所組成之3人以上，以實施詐術手段，具有持續性及牟
    利性之有結構性犯罪組織之詐欺集團（鄭益青參與犯罪組織
    部分，另案經原審法院以108年度訴字第213、444號判處罪
    刑確定，原審誤為臺灣屏東地方法院108年度訴字第1128、1
    205號判決，應予更正），由孫展宇擔任車手頭，負責指揮
    車手提領被害人遭詐騙而匯入人頭帳戶之贓款，再收取該贓
    款上繳上手；鄭益青則擔任車手，負責提人頭帳戶提款卡提
    領被害人遭詐騙而匯入人頭帳戶內之贓款，再從中獲取約提
    領金額3%之報酬。鄭益青及孫展宇於加入該詐欺集團後，即
    與其他姓名年籍不詳之集團成員，共同意圖為自己或第三人
    不法之所有及掩飾或隱匿詐欺犯罪所得來源、去向，基於三
    人以上共同犯詐欺取財及洗錢之犯意聯絡，待該詐騙集團成
    員分別於附表編號2、3所示之詐欺時間，以各該附表編號所
    示之詐欺方式詐騙被害人，致被害人謝加龍、萬金蓮陷於錯
    誤，於附表編號2、3所示之匯款時、地，匯款如各該附表編
    號2、3所示之金額，至附表所示之人頭帳戶內。嗣即先由詐
    欺集團之不詳成年成員將帳號000-000000000000號之莊志弘
    中國信託銀行○○分行帳戶(下稱莊志弘中國信託帳戶)提款卡
    及密碼交予孫展宇，再由孫展宇駕駛車牌號碼000-0000號自
    小客車搭載鄭益青，至附表編號2、3所示臺南市新市區一帶
    超商，將上開莊志弘中國信託銀行○○分行人頭帳戶提款卡及
    密碼交付鄭益青，指示鄭益青下車持該提款卡，於附表編號
    2、3所示之提領時間，操作超商內之ATM，提領附表編號2、
    3所示金額之贓款，孫展宇則在車內把風，得手後，鄭益青
    即返回上開自小客車，在車內將贓款及人頭帳戶提款卡交予
    孫展宇，待當日提領贓款行為結束，孫展宇將當日所收取之
    贓款扣除自己約2%及鄭益青約3%之報酬後，餘款再交付詐欺
    集團之不詳成年成員，該成員再持之轉交予集團上手，而藉
    此層層轉交方式移轉詐欺犯罪所得贓款之去向，孫展宇交付
    鄭益青因提領附表編號2詐騙款項之報酬1000元（鄭益青提
    領附表編號3款項部分，未取得報酬）。
二、案經吳徐運娣、萬金蓮訴由臺南市政府警察局善化分局報告
    偵辦臺灣臺南地方檢察署檢察官偵查起訴。
    理  由
壹、有罪部分
一、程序部分
    就本判決所引用之傳聞證據，本件當事人均明示同意有證據
    能力（本院卷第99-101頁），且於本院審理時，經逐一提示
    後，迄於言詞辯論終結前，未聲明異議，本院認該些證據做
    成之過程、內容均具備任意性、合法性，其陳述與本件待證
    事實具有關聯性，合於一般供述證據之採證基本條件，且證
    明力非明顯過低，以之作為證據，均屬適當，依刑事訴訟法
    第159條之5第1項規定，皆有證據能力。 
二、認定犯罪事實所憑之證據及理由
  ㈠訊據被告鄭益青對於附表編號2、3所示犯行，坦承不諱，核
    與證人即共犯孫展宇於警詢中之證述情節相符，並據證人即
    告訴人謝加龍、萬金蓮於警詢證述（見警卷第11至12頁、13
    至15頁）在卷。復有被告鄭益青在超商提領贓款時之現場及
    路口監視錄器影像翻拍照片、中國信託商業銀行股份有限公
    司108 年10月4日函暨莊志弘基本資料、交易明細、謝加龍
    通聯紀錄截圖5張、匯款之彰化第一信用合作社匯款回條、
    內政部警政署反詐騙諮詢專線紀錄表1份、金融機構聯防機
    制通報單、受理詐騙帳戶通報警示簡便格式表、萬金蓮匯款
    之郵政跨行匯款申請書1紙、內政部反詐騙案件紀錄表在卷
    可稽（警卷第28至33頁、36至39頁、53至55、41、45、48至
    49、40、44頁）。被告上開任意性自白核與事實相符，應堪
    採信。
  ㈡電話詐騙此一新興犯罪型態，係結合詐騙電信流、詐騙資金
    流、詐騙網路流及串聯其間之匯款車手集團，以介接詐騙專
    屬網路撥打電話實施詐騙，指示被害人交付其帳戶提款卡、
    密碼，車手並自被害人帳戶提領款項取贓，乃係需由多人縝
    密分工方能完成之集團性犯罪。查被告負責擔任系爭詐欺集
    團之車手期間，與共犯孫展宇、湯喬羽及其等所屬系爭詐欺
    集團不詳成員間，就本案所犯各詐欺犯行之參與時間雖有先
    後，且各有分擔之工作，未必與其他成年成員認識碰面或知
    悉他人所分擔之犯罪分工內容，然此一間接聯絡犯罪之態樣
    ，正為具備一定規模詐欺犯罪所衍生之細密分工模式，參與
    犯罪者透過相互利用彼此之犯罪角色分工，而形成一個共同
    犯罪之整體以利施行詐術，被告於其加入系爭詐欺集團之時
    起，即係以自己共同犯罪之意思，在共同犯意聯絡下，相互
    支援、供應彼此所需地位，相互利用他人行為，以達共同詐
    欺取財本案告訴人之目的及行為分擔，因此被告就其參與之
    本案犯行，自應與其他成員施行之各該三人以上共同詐欺取
    財犯行之全部犯罪結果共同負責。
  ㈢洗錢防制法業於105年12月28日修正公布，並於106年6月28日
    生效施行(下稱新法)。為澈底打擊洗錢犯罪，新法乃依照國
    際防制洗錢金融行動工作組織(Financial Acti on TaskFor
    ce，下稱FATF)40項建議之第3項建議，並參採聯合國禁止非
    法販運麻醉藥品和精神藥物公約及聯合國打擊跨國有組織犯
    罪公約之洗錢行為定義，將洗錢行為之處置、多層化及整合
    等各階段，全部納為洗錢行為，而於新法第2條規定：「本
    法所稱洗錢，指下列行為：一、意圖掩飾或隱匿特定犯罪所
    得來源，或使他人逃避刑事追訴，而移轉或變更特定犯罪所
    得。二、掩飾或隱匿特定犯罪所得之本質、來源、去向、所
    在、所有權、處分權或其他權益者。三、收受、持有或使用
    他人之特定犯罪所得」，以求與國際規範接軌。從而，過去
    實務雖認為行為人對犯特定犯罪所得之財物或利益作直接使
    用或消費之處分行為，或僅將自己犯罪所得財物交予其他共
    同正犯，祇屬犯罪後處分贓物之行為，非本條例所規範之洗
    錢行為。惟依新法規定，倘行為人意圖掩飾或隱匿特定犯罪
    所得來源，而將特定犯罪所得直接消費處分，甚或交予其他
    共同正犯予以隱匿，而由共同正犯以虛假交易外觀掩飾不法
    金流移動，即難認僅單純犯罪後處分贓物之行為，應仍構成
    新法第2條第1或2款之洗錢行為(最高法院108年度台上字第2
    500號判決意旨參照)。被告參與上述詐欺集團擔任車手，自
    承其並不知孫展宇之上手為何人，不認識湯喬羽等語(見偵
    卷第159頁)，而證人孫展宇亦稱：被告鄭益青領款後，其會
    用「易信」聯絡湯喬羽，約定交錢地點，地點不一定，通常
    都是臺南的鄉下地方，將錢及提款卡交給湯喬羽，湯喬羽之
    上手、提款卡來源，我都不清楚(見警卷第6至8頁)，足見被
    告於提領詐騙款項轉交孫展宇時，不知孫展宇後來將此款項
    轉交何人，且類此集團性犯罪於犯罪後均亟欲盡速將贓款消
    化、吸收，以避免贓款遭凍結或查獲，因此被告收取贓款後
    繳予孫展宇後，實已製造金流斷點，致犯罪所得去向、所在
    不明，亦堪認定有意圖掩飾或隱匿特定犯罪所得之去向、所
    在，而移轉詐欺取財之特定犯罪所得之行為甚明。
  ㈣綜上所述，本案事證明確，被告上開犯行均堪認定，應依法
    論科。
三、論罪科刑：
  ㈠核被告所為，係犯刑法第339條之4第1項第2款之三人以上共
    同詐欺取財罪、洗錢防制法第14條第1項之一般洗錢罪。本
    案檢察官在起訴書犯罪事實欄，雖另有敘及被告加入犯罪組
    織之情節，然檢察官於起訴書論罪法條欄明白敘明被告僅構
    成「刑法第339條之4第1項第2款之三人以上共同犯詐欺取財
    罪、洗錢防制法第14條第1項之洗錢罪」，且被告所涉參與
    犯罪組織犯行及參與該犯罪組織所為之首次加重詐欺取財犯
    行，已先繫屬原審法院，經原審法院以108年度訴字第213、
    444號判決有罪確定（即原審該判決附表編號6，亦為本判決
    附表編號1，故本院就此部分為免訴判決，詳後述），有被
    告前案紀錄表、該案判決書在卷可參（本院卷第43、15-23
    頁），可見檢察官於本案起訴書犯罪事實欄敘及被告加入犯
    罪組織的情節，僅為說明被告的犯罪歷程，並無起訴該部分
    之真意，附此敘明。
  ㈡被告與孫展宇、湯喬羽等人及其他真實姓名年籍不詳之詐欺
    集團成員間，就上開各次犯行，有犯意聯絡及行為分擔，均
    應論以共同正犯。
  ㈢被告上開犯行，均係以一行為同時觸犯前述數罪名，為想像
    競合犯，應依刑法第55條前段規定，各從一重之加重詐欺取
    財罪處斷。
  ㈣被告與上開詐欺集團成員間，係各自分工合作，藉此取得詐
    騙款項予以分贓，故基於共犯責任共同原則，於認定犯罪之
    罪數時，應以詐欺集團成員所詐騙之被害人人數（不同財產
    法益）作為認定基準。準此，被告所犯上開共同詐欺附表所
    示告訴人、被害人之加重詐欺取財犯行，核屬不同犯罪，應
    予分論併罰。
  ㈤被告前因詐欺案件，經原審以105年度簡字第3243號判決判處
    有期徒刑5月確定，於106年3月7日易科罰金執行完畢，有臺
    灣高等法院被告前案紀錄表在卷可稽，其於受前案有期徒刑
    之執行完畢後，5年以內再犯本案附表編號2、3所示有期徒
    刑以上之各罪，均為累犯。至依司法院大法官會議釋字第77
    5號解釋係指個案應量處最低法定刑，又無法適用刑法第59
    條在內減輕規定之情形，法院應依此解釋意旨裁量不予加重
    最低本刑。本件依被告累犯及犯罪情節，均無上開情事，自
    難指就累犯加重其最低本刑有不符上開解釋意旨之違誤（詳
    最高法院108年度台上字第338號判決意旨），是本案附表所
    示各罪，仍應依刑法第47條第1項累犯規定加重其刑。
  ㈥按洗錢防制法第16條第2項規定「犯前二條之罪，於偵查或審
    理中自白者，減輕其刑」，故行為人在偵查或審理中自白洗
    錢犯行者，減輕其刑；次按想像競合犯之處斷刑，本質上係
    「刑之合併」。其所謂從一重處斷，乃將想像競合犯組成之
    評價上數罪，合併為科刑一罪，其所對應之刑罰，亦合併其
    評價上數罪之數法定刑，而為一個處斷刑。想像競合犯依刑
    法第55條前段規定「從一重處斷」，非謂對於重罪以外其餘
    各罪可置而不論。法院決定處斷刑時，雖以其中最重罪名之
    法定刑，做為裁量之準據，惟於裁量其輕重時，仍應將輕罪
    合併評價在內。查被告就本案附表編號2、3所示一般洗錢犯
    行，其雖於偵查中否認犯行，但於原審及本院審理時均自白
    洗錢犯行，依前述說明，應依洗錢防制法第16條第2項規定
    減輕其刑，惟被告所犯之一般洗錢罪，屬想像競合犯之輕罪
    ，並已從一重之三人以上共同詐欺取財罪處斷，因重罪並無
    法定減刑事由，無從逕依上開規定減輕其刑，惟本院於量刑
    時，仍併予審酌上開減刑事由，附此敘明。
貳、免訴部分
一、公訴意旨略以：被告如附表編號1所示詐騙告訴人吳徐運娣
    之犯行，另刑法第339條之4第1項第2款之三人以上共同犯詐
    欺取財罪及洗錢防制法第14條之一般洗錢罪等語【原判決雖
    以檢察官於原審所為之更正，減縮起訴範圍僅指附表編號1③
    所示（原審卷第87頁），然附表一編號①、②既已為檢察官載
    明於起訴書附表中，應已起訴，尚難僅以檢察官於原審之更
    正，認該些部分不在起訴範圍，附此說明】。
二、按案件曾經判決確定者，應諭知免訴之判決，刑事訴訟法第
    302條第1款定有明文。次按刑事訴訟法第302條第1款規定，
    案件曾經判決確定者，應為免訴之判決，係以同一案件，已
    經法院為實體上之確定判決，該被告應否受刑事制裁，既因
    前次判決而確定，不能更為其他有罪或無罪之實體上裁判，
    此項原則，關於實質上一罪或裁判上一罪（如連續犯、牽連
    犯、想像競合犯），其一部事實已經判決確定者，對於構成
    一罪之其他部分，亦均應適用，此種事實係因審判不可分之
    關係在審理事實之法院，就全部犯罪事實，依刑事訴訟法第
    267條規定，本應予以審判，故其確定判決之既判力自應及
    於全部之犯罪事實。再按法律上一罪之案件，無論其為實質
    上一罪或裁判上一罪，在訴訟上均屬單一案件，其刑罰權僅
    有一個，不能分割為數個訴訟，縱僅就其中一部分犯罪事實
    （即顯在事實）提起公訴或自訴，如構成犯罪，即與未經起
    訴之其餘犯罪事實（即潛在事實）發生一部與全部之關係（
    即一部起訴及於全部），法院對此單一不可分之整個犯罪事
    實，即應全部審判（即審判不可分）。而單一案件之一部犯
    罪事實曾經有罪判決確定者，其既判力自及於全部，其餘犯
    罪事實不受雙重追訴處罰之危險（即一事不再理原則）。換
    言之，實質上一罪或裁判上一罪案件，倘已經起訴之顯在事
    實業經判決有罪確定者，縱法院於裁判時不知尚有其他潛在
    事實，其效力仍及於未起訴之其餘潛在事實，此即既判力之
    擴張。
三、查本件附表編號1所示告訴人吳徐運娣因遭被告與孫展宇、
    湯喬羽等人所屬詐欺集團以附表編號1「詐騙方式及經過」
    欄所示之方式詐騙，因而分別於「轉存時地、金額與轉存入
    之人頭帳戶」欄編號①至③所示時地（編號③之匯款銀行應為
    「華南商業銀行○○分行」匯款如各該編號所示金額至各該編
    號所示帳戶後，被告依共犯孫展宇之指示，持附表編號1「
    提款時地及金額」之提款卡，於該編號所示時、地，提領9
    萬元之事實，前經臺灣臺南地方檢察署檢察官以108年度偵
    字第4439、5457號向原審法院追加起訴（追加起訴書附表編
    號2），經原審法院以108年度訴字第213、444號判決（該判
    決附表編號6）認被告該次犯行，係其參與所屬詐欺集團之
    首次加重詐欺取財犯行，故認被告犯組織犯罪條例第3條第1
    項參與犯罪組織罪、刑法第339條之4第1項第2款三人以上共
    同犯詐欺取財罪罪證明確，二罪間有想像競合之裁判上一罪
    關係，從一重之三人以上共同犯詐欺取財罪處斷，判處罪刑
    確定，有該判決及臺灣高等法院被告前案紀錄表在卷可查。
    該判決雖未論及被告附表編號1所犯洗錢防制法第14條第1項
    之一般洗錢罪，但因該罪與原審前述108年度訴字第213、44
    4號確定判決附表編號6判處罪刑之加重詐欺取財罪有想像競
    合犯之裁判上一罪關係，亦應為前案確定判決效力所及。是
    以，檢察官起訴被告如附表編號1所示提領告訴人吳徐運娣
    受詐騙款項之加重詐欺取財、一般洗錢犯行，應已為原審10
    8年度訴字第213、444號有罪之確定判決效力所及（該判決
    附表編號6），本院不能更為其他實體上判決，自應為免訴
    之判決。
參、上訴說明
一、撤銷改判之理由（附表編號1及沒收）
  ㈠原判決以被告犯行罪證明確，予以論罪科刑，固非無見。惟
    查，㈠被告如附表編號1所示對告訴人吳徐運娣詐欺取財部分
    ，業經原審法院108年度訴字第213、444號判決判處罪刑確
    定，原審就此部分，應為免訴判決，原審誤再對之判處罪刑
    ，應有判決違背法令之不當；㈡被告如附表編號１所示犯行，
    前經原審108年度訴字第213、444號判決判處罪刑確定，該
    確定判決並就被告該次犯罪所得3千元宣告沒收，本件原審
    就此部分，於沒收宣告時重複加以沒收，亦有未當。檢察官
    依附表編號１所示告訴人吳徐運娣請求，認被告雖坦承犯行
    ，並與告訴人達成和解，但分文未付，犯後態度不佳為由，
    指摘原審量刑過輕，惟被告如附表編號1所示加重詐欺取財
    及一般洗錢犯行，業經原審108年度訴字第213、444號判決
    判處罪刑確定，應為免訴判決已如前述，檢察官以前述理由
    指摘原審量刑過輕，其上訴應無理由。檢察官上訴雖無理由
    ，惟原判決既有上述不當之處，亦無可維持，且刑法修正後
    之沒收規定，已非從刑，故應由本院將原審判決有關附表編
    號1所處罪刑及沒收諭知均撤銷，另附表編號1所處罪刑既經
    撤銷，原判決所定之應執行刑亦失所附麗，亦應由本院撤銷
    。
  ㈡撤銷改判部分
　1.就原判決附表編號1所處罪刑，因被告該犯行業經原審法院1
    08年度訴字第213、444號判決判處罪刑確定，本院就此部分
    另為免訴判決如主文第二項所示。
　2.沒收改判部分
　　按犯罪所得，屬於犯罪行為人者，沒收之；前2項之沒收，
    於全部或一部不能沒收或不宜執行沒收時，追徵其價額，刑
    法第38條之1第1項前段、第3項分別定有明文。查被告參與
    本案詐欺犯行充當車手提款，可分得該車手提款金額3%之報
    酬，此次（含本件附表編號1、2）只有拿到4000元，附表編
    號3之犯行尚未取得報酬等情，業據被告供承在卷（原審卷
    第88頁），而被告如本案附表編號1犯行所取得之報酬3000
    元，業經原審108年度訴字第213、444號判決為沒收、追徵
    確定（見該判決附表編號6），此部分自不在本件應沒收之
    範圍，故僅就被告犯附表編號2所示犯行之犯罪所得1000元
    宣告沒收，如全部或一部不能沒收或不宜執行沒收時，追徵
    其價額（如主文第五項所示）。
二、上訴駁回部分
  ㈠原審以被告犯附表編號2、3所示加重詐欺取財、一般洗錢犯
    行罪證明確，並審酌被告正值青年，未思循正途獲取財物，
    為牟取不法報酬，竟加入詐欺集團共同從事詐欺取財及洗錢
    犯行，造成侵害附表編號2、3所示被害人之財產損失，破壞
    社會秩序，兼衡被告於本案之分工，係居於聽從指示、代替
    涉險之次要性角色，坦承犯行，尚未與被害人和解，及被告
    素行、智識程度、家庭、經濟與活等一切情狀，分別被告量
    處有期徒刑1年2月，核其認事用法並無不當，量刑亦屬妥適
    。
  ㈡檢察官上訴雖依附表編號1所示告訴人吳徐運娣請求，認被告
    雖坦承犯行，並與告訴人達成和解，但分文未付，犯後態度
    不佳為由，指摘原審量刑過輕，然檢察官上訴指摘原審量刑
    過輕事項係前述應撤銷改判諭知免訴部分，檢察官以此指摘
    原審就被告如附表編號2、3犯行之量刑過輕，應無理由；且
    原審判決於量刑時，業已敘明審酌被告於附表編號2、3犯行
    之犯罪動機、對被害人所生之財產損害，坦承犯行，但未尚
    與被害人達成和解之犯後態度，被告素行、智識、家庭與經
    濟狀況等情，核與刑法第57條之規定無違，既未逾越法定刑
    度，復未濫用自由裁量權限而有輕重失衡之處，或有違反比
    例原則、平等原則之情，難謂有何量刑過輕之處。檢察官上
    訴以前詞指摘原審關於附表編號2 、3量刑過輕，並無理由
    ，此部分上訴應予駁回。
  ㈢上訴駁回部分，審酌被告所犯附表編號2、3各罪反應出之人
    格特性、刑罰規範目的、整體犯罪非難評價、各犯罪間關連
    、侵害法益等面向，於法律性拘束之外部及內部界限內加以
    裁量，定其應執行之刑如主文第四項所示，以資懲儆。
據上論結，應依刑事訴訟法第369條第1項前段、第368條，判決
如主文。
本案經檢察官柯博齡提起公訴，檢察官陳擁文提起上訴，檢察官
章京文到庭執行職務。
中　　華　　民　　國　　111 　年　　1 　　月　　 25 　日
                  刑事第五庭    審判長法  官　蔡廷宜
                                      法  官　翁世容
                                      法　官  林坤志
以上正本證明與原本無異。
如不服本判決應於收受送達後20日內向本院提出上訴書狀，其未
敘述上訴理由者，並得於提起上訴後20日內向本院補提理由書（
均須按他造當事人之人數附繕本）「切勿逕送上級法院」。
　　　　　                            書記官　凌昇裕
中　　華　　民　　國　　111 　年　　1 　　月　　25　　日
所犯法條：　　　
中華民國刑法第339條之4
犯第 339 條詐欺罪而有下列情形之一者，處 1 年以上 7 年以
下有期徒刑，得併科 1 百萬元以下罰金：
一、冒用政府機關或公務員名義犯之。
二、三人以上共同犯之。
三、以廣播電視、電子通訊、網際網路或其他媒體等傳播工具，
    對公眾散布而犯之。
前項之未遂犯罰之。
洗錢防制法第14條
有第二條各款所列洗錢行為者，處 7 年以下有期徒刑，併科新
臺幣 5 百萬元以下罰金。
前項之未遂犯罰之。
前二項情形，不得科以超過其特定犯罪所定最重本刑之刑。


附表：
編號 被害人 詐騙方式及經過 轉存時地、金額及轉存入之人頭帳戶 提款車手 提款時地及金額 1 吳徐運娣(告訴) 詐欺集團成員於107年11月9日11時許起，假冒姪女徐紫芸 ，陸續撥打電話予吳徐運娣，佯稱：欲借錢週轉償還債務等語，致吳徐運娣陷於錯誤，而依指示於右列時、地匯款。 ①吳徐運娣於107年11月9日11時23分許，在桃園市觀音區○○郵局，臨櫃匯款100,000元，至帳號000-0000000000000號「戶名：王詩雯」之基隆第一信用合作社○○○分社帳戶。 ②吳徐運娣於107年11月9日14時39分許，在桃園市觀音區○○郵局，臨櫃匯款30,000元，至帳號000-0000000000000號「戶名：李佳芳」之玉山銀行屏東分行帳戶。 ③吳徐運娣於107年12月21日9時50分許，在桃園市觀音區華南商業銀行○○分行（起訴書誤為○○郵局），臨櫃匯款90,000元，至帳號000-000000000000號「戶名：莊志弘」之中國信託銀行○○分行帳戶。 鄭益青 ①鄭益青於107年12月21日10時6分23秒許，在臺南市新市區某超商，持左列帳號000-000000000000號莊志弘中國信託銀行○○分行人頭帳戶提款卡，操作ATM，提領90,000元。  2 謝加龍(未告) 詐欺集團成員於107年12月21日13時24分許起，假冒堂弟謝水性，陸續撥打電話予謝加龍，佯稱：因與他人投資合股，惟資金不夠，欲借款週轉等語，致謝加龍陷於錯誤，而依指示於右列時、地匯款。 謝加龍於107年12月22日14時58分許，在彰化縣和美鎮○○路0段之彰化第一信用合作社，臨櫃匯款30,000元，至帳號000-000000000000號「戶名：莊志弘」之中國信託銀行○○分行帳戶。 鄭益青 ①鄭益青於107年12月22日15時32分29秒許，在臺南市新市區某超商，持左列帳號000-000000000000號莊志弘中國信託銀行○○分行人頭帳戶提款卡，操作ATM，提領30,000元。 3 萬金蓮(告訴) 詐欺集團成員於107年12月24日10時27分許起，假冒友人蕭玉英，陸續撥打電話予萬金蓮，佯稱：急需用錢，欲借款週轉等語，致萬金蓮陷於錯誤，而依指示於右列時、地匯款。 萬金蓮於107年12月24日14時58分許，在臺中市○○區○○路0段000號臺中○○郵局，臨櫃匯款15,000元，至帳號000-000000000000號「戶名：莊志弘」之中國信託銀行○○分行帳戶。 鄭益青　 ①鄭益青於107年12月24日15時19分32秒許，在臺南市新市區統一超商遠專門市，持左列帳號000-000000000000號莊志弘中國信託銀行○○分行人頭帳戶提款卡，操作ATM，提領15,000元。